---
title: "Dataset_movies_limpieza"
author: "Roberto Navarro"
date: "14 de noviembre de 2017"
output: html_document
---

```{r setup, include=FALSE}
knitr::opts_chunk$set(echo = TRUE)
```

## Preparamos el entorno para que sea reproducible

Antes que nada, limpiamos el directorio de trabajo para no acumular demasiados objetos.

```{r echo=TRUE}
rm(list=ls())
```

La carpeta sobre la que trabajamos estará creada sobre el directorio de trabajo que tenga asignado el usuario, pues de lo contrario nos dirá que no existe ese directorio.
```{r directorio, echo=TRUE, message=FALSE, warning=FALSE, error=FALSE}
if(!file.exists("./datos")){
  dir.create("./datos")
}
```

Usaremos diversas librerías, las cuales a priori no sabemos si el usuario las tiene instaladas, luego comprobamos y en caso necesario las instalamos.
```{r librerías, message=FALSE, warning=FALSE, error=FALSE}
if(!require(knitr)){
  install.packages("knitr", dependencies = TRUE)
}
```

## Descargamos y cargamos en RStudio el dataset.

Para descargarlo:

```{r descarga,results=FALSE}
fileurl <-"https://raw.githubusercontent.com/sundeepblue/movie_rating_prediction/master/movie_metadata.csv"
download.file(fileurl,destfile = "./datos/movies_dataset.csv")
fechadescarga=date()
fechadescarga
```

Lo cargamos en Rstudio

```{r carga, results=FALSE}
movies<-read.csv2("./datos/movies_dataset.csv", header=TRUE, sep=",")
```

##Limpieza de los datos
###Cambiar caracteres raros

```{r}
View(movies)
```
Como vemos, hay varios valores con el caracter 'Â'. Lo borramos
```{r, results=FALSE}
movies<-lapply(movies,gsub,pattern="Â",replacement="",fixed=TRUE)
```
Igualmente, cambiamos los caracteres '|' por ','
```{r}
movies<-lapply(movies,gsub,pattern="|",replacement=", ",fixed=TRUE)
```
devolvemos a movies el formato de data.frame, pues con el lapply se nos ha hecho lista
```{r}
movies<-as.data.frame(movies)
```

###Revisar clase de las variables

```{r warning=FALSE}
kable(sapply(movies,class))
```

Cambiamos las que no corresponden
```{r}
#Primero, las numéricas
movies[,c(3,4,5,6,8,9,13,14,16,19,23,25,26,27,28)]<-lapply(movies[,c(3,4,5,6,8,9,13,14,16,19,23,25,26,27,28)],as.numeric)
#Ahora, los caracteres
movies[,c("director_name","actor_2_name","actor_1_name","movie_title","actor_3_name","plot_keywords","genres","movie_imdb_link")]<-lapply(movies[,c("director_name","actor_2_name","actor_1_name","movie_title","actor_3_name","plot_keywords","genres","movie_imdb_link")],as.character)
#El resto los dejaremos como categóricas tipo factor.
kable(sapply(movies,class))
```


Como en nuestro caso no nos importa tener algún campo en blanco, cambiamos los NA por valores en blanco
```{r NA}
#En las variables tipo factor sin el valor "" dentro de sus levels, no deja cambiar el NA, por "".
#Por tanto, incluimos "" en levels:
levels(movies$title_year)<-c(levels(movies$title_year),"")
movies[is.na(movies)]<-""
```

Ordenamos columnas y eliminamos las que no queramos
```{r orden columnas}
moviesfinal<-movies[,c("movie_title","title_year","director_name","duration","country","language","genres","imdb_score","num_voted_users","num_critic_for_reviews","color","actor_1_name","actor_2_name","actor_3_name","movie_imdb_link","plot_keywords")]
kable(head(moviesfinal[,1:8]))
```

Por último ordenamos filas en función del título de la película
```{r orden filas título}
moviesfinal<-moviesfinal[order(moviesfinal$movie_title),]
```

##Guardamos el dataset limpio y ordenado
```{r Guardar}
write.csv2(moviesfinal,file="./datos/tidymovies.csv",row.names = FALSE)
```
